【裁判字號】    99,審訴,622
【裁判日期】    990325
【裁判案由】    毒品危害防制條例
【裁判全文】
臺灣高雄地方法院刑事判決             99年度審訴字第622號
公  訴  人  臺灣高雄地方法院檢察署檢察官
被      告  甲○○
上列被告因毒品危害防制條例案件，經檢察官提起公訴（99年度
毒偵字第396 號），嗣被告於本院準備程序中就被訴事實為有罪
之陳述，經本院告知簡式審判程序之旨，並聽取被告與公訴人之
意見後，合議庭裁定由受命法官獨任進行簡式審判程序，本院判
決如下：
    主  文
甲○○施用第一級毒品，累犯，處有期徒刑拾月。又持有第一級
毒品，累犯，處有期徒刑陸月，扣案之第一級毒品海洛因貳拾貳
包（均含包裝袋，重量不詳），均沒收銷燬之。應執行有期徒刑
壹年貳月，扣案之第一級毒品海洛因貳拾貳包（均含包裝袋，重
量不詳），均沒收銷燬之。
    事  實
一、甲○○前因施用毒品案件，經本院94年度毒聲字第571 號裁
    定送強制戒治，於民國95年1 月4 日執行完畢釋放，並經臺
    灣高雄地方法院檢察署檢察官以95年度戒毒偵字第5 號為不
    起訴處分確定。另因違反肅清煙毒、偽造文書、違反動產擔
    保交易、竊盜、詐欺等案件，經本院以81年度訴字第4044號
    、80年度訴字第1638號、82年度易字第287 號、86年度訴緝
    字第183 號、87年度易字第1352號、86年度易字第8860號、
    93年度易字第1582號、93年度簡字第6111號、93年度簡字第
    5972號、93年度簡字第6216號等判決分別判處有期徒刑3 年
    6 月、3 年2 月、3 月、3 年8 月、4 月、6 月、4 月、3
    月、2 月、5 月確定，並於97年3 月7 日執行完畢。猶不知
    悔改，於前受強制戒治執行完畢釋放後5 年內，復於98年4
    月19日上午7 時許，在高雄市○鎮區○○路三角公園廁所內
    ，以海洛因摻水用注射針筒施打手臂靜脈之方式，施用第一
    級毒品海洛因1 次。又基於持有第一級毒品之犯意，於同日
    上午8 時50分許，至高雄縣大寮鄉○○路○○道路上，以新
    臺幣1 萬元之對價，向姓名年籍不詳綽號「阿生」之男子購
    入第一級毒品海洛因22包而持有之。嗣於同日8 時55分許，
    為警在該產業道路上，發現甲○○與「阿生」等人形跡可疑
    ，遂上前盤查，當場查獲甲○○持有第一級毒品海洛因22包
    及「阿生」遺落於地上之第一級毒品海洛因13包，「阿生」
    則趁隙逃逸，復經甲○○同意採集尿液送驗後，呈嗎啡陽性
    反應。
二、案經高雄縣政府警察局林園分局報請臺灣高雄地方法院檢察
    署檢察官偵查起訴。
    理  由
一、本件被告甲○○所犯係死刑、無期徒刑、最輕本刑為3 年以
    上有期徒刑以外之罪，其於準備程序中就被訴事實為有罪之
    陳述，經本院告知簡式審判程序之旨，並聽取公訴人及被告
    意見後，合議庭裁定由受命法官獨任進行簡式審判程序，合
    先敘明。
二、訊據被告對其於上揭時、地，施用第一級毒品海洛因之事實
    ，均坦承不諱，而被告為警查獲所採之尿液檢體，經送臺灣
    檢驗科技股份有限公司及高雄市立凱旋醫院檢驗結果，均呈
    現可待因、嗎啡陽性反應，此有臺灣檢驗科技股份有限公司
    98年5 月4 日編號KＺ000000000000號濫用藥物尿液檢驗報告
    、暨高雄縣政府警察局林園分局忠義派出所查獲毒品案件嫌
    犯尿液對照表各1 份附卷可稽，又於98年4 月19日扣案之白
    色粉末35包，經送檢驗結果，確係第一級毒品海洛因成分（
    驗後淨重1.73公克），亦有法務部調查局濫用藥物實務室98
    年5 月6 日調科壹字第09823014220 號鑑定書1 份在卷可憑
    （見偵卷第56頁）。足徵被告之任意性自白核與事實相符，
    應堪信為真實，可採為本件論罪科刑之依據。是本件事證明
    確，被告施用第一級毒品犯行，洵堪認定，應予依法論科。
三、按海洛因及甲基安非他命，分別係毒品危害防制條例第2 條
    第2 項第1 款所稱之第一級毒品及同條項第2 款所稱之第二
    級毒品，不得施用、持有。次按觀察、勒戒或強制戒治執行
    完畢釋放後，5 年內再犯第10條之罪者，應依一般刑事訴訟
    程序予以起訴論罪科刑，此觀諸毒品危害防制條例第20條、
    第23條第2 項規定自明。被告曾因施用毒品案件，經本院以
    94年度毒聲字第571 號裁定送強制戒治後，於95年1 月4 日
    執行完畢釋放乙情，有臺灣高等法院被告前案紀錄表在卷可
    憑，被告於觀察、勒戒執行完畢釋放後，5 年內再犯本件施
    用毒品犯行，依法自應予以追訴處罰。
四、核被告所為，係犯毒品危害防制條例第10條第1 項施用第一
    級毒品罪及同條例第11條第1 項之持有第一級毒品；被告持
    有第一級毒品後進而施用，其持有之低度行為，為施用之高
    度行為所吸收，不另論罪。被告所犯前開施用第一級毒品罪
    及持有第一級毒品罪等2 罪，犯意各別、行為互殊，應予分
    論併罰。又被告有如事實欄所載之前案紀錄等情，有臺灣高
    等法院被告前案紀錄表可參，其受有期徒刑執行完畢後，5
    年內故意再犯本件有期徒刑以上之罪，為累犯，應依刑法第
    47條第1 項之規定，加重其刑。爰審酌被告經強制戒治、起
    訴、判刑及執行後，尚未能戒絕毒癮，仍不知悛悔，再次施
    用毒品自戕其身，顯然缺乏戒絕毒品之決心，且被告前有毒
    品之前科紀錄，素行不良，惟念及被告坦承施用及持有第一
    級毒品之事實，態度尚佳，而所犯係自戕行為，尚未對他人
    造成實害，分別量處如主文所示之刑，並定應執行之刑，以
    資懲儆。另扣案之白色粉末35包，經送檢驗結果係第一級毒
    品海洛因之情，已如上述，其中為被告甲○○所持有之海洛
    因22包，自應依毒品危害防制條例第18條第1 項前段規定宣
    告沒收銷燬之（非被告所持有之海洛因13包，因與本件被告
    持有第一級毒品之犯行無關，則不得沒收銷燬之），然因本
    件查獲機關高雄縣警察局林園分局將扣案之第一級毒品海洛
    因送驗時，係將被告所持有之海洛因22包及非被告持有之海
    洛因13包同時送驗，而鑑定機關法務部調查局亦將上開毒品
    混合鑑驗，此有法務部調查局濫用藥物實務室98年5 月6 日
    調科壹字第09823014220 號鑑定書1 份在卷可憑，是以本件
    自無法認定上開被告所持有之海洛因22包之重量為何，附此
    敘明。至前開第一級毒品海洛因22包之包裝袋包覆毒品，其
    上顯留有該毒品之殘渣，衡情自難與之剝離，亦應整體視之
    為毒品，連同該包裝併予宣告沒收銷燬之；此外，鑑驗耗用
    之海洛因既已滅失，自無庸宣告沒收銷燬之。
據上論斷，應依刑事訴訟法第273 條之1 第1 項、第284 條之1
、第299 條第1 項前段，毒品危害防制條例第10條第1 項、第11
條第1 項、第18條第1 項前段、刑法第11條、第47條第1 項、第
51條第5 款，判決如主文。
本案經檢察官陳建州到庭執行職務。
中    華    民    國    99    年    3     月    25    日
                  刑事第十庭  法  官  曾子珍
以上正本證明與原本無異。
如不服本判決，應於收受送達後10日內向本院提出上訴書狀。
中    華    民    國    99    年    3     月    25    日
                              書記官  李承悌
附錄本判決論罪科刑法條全文：
毒品危害防制條例第10條
施用第一級毒品者，處6月以上5年以下有期徒刑。
施用第二級毒品者，處3年以下有期徒刑。
毒品危害防制條例第11條
持有第一級毒品者，處3年以下有期徒刑、拘役或新臺幣5萬元以
下罰金。
持有第二級毒品者，處2年以下有期徒刑、拘役或新臺幣3萬元以
下罰金。
持有第一級毒品純質淨重十公克以上者，處1年以上7年以下有期
徒刑，得併科新臺幣1百萬元以下罰金。
持有第二級毒品純質淨重二十公克以上者，處6月以上5年以下有
期徒刑，得併科新臺幣70萬元以下罰金。
持有第三級毒品純質淨重二十公克以上者，處3年以下有期徒刑
，得併科新臺幣30萬元以下罰金。
持有第四級毒品純質淨重二十公克以上者，處1年以下有期徒刑
，得併科新臺幣10萬元以下罰金。
持有專供製造或施用第一級、第二級毒品之器具者，處1年以下
有期徒刑、拘役或新臺幣1萬元以下罰金。

司法院資訊處製作；財團法人民間司法改革基金會備份。
